【裁判字號】    98,訴,1217
【裁判日期】    980928
【裁判案由】    毒品危害防制條例
【裁判全文】
臺灣臺中地方法院刑事判決              98年度訴字第1217號
公  訴  人  臺灣臺中地方法院檢察署檢察官
被      告  甲○○
                      號
上列被告因毒品危害防制條例案件，經檢察官提起公訴（98年度
毒偵字第873號），本院判決如下：
    主    文
甲○○施用第一級毒品，累犯，處有期徒刑柒月。
    犯罪事實及理由
一、犯罪事實：甲○○前因施用毒品案件，經強制戒治，於民國
    90 年2月14日執行完畢；其後又於前揭強制戒治執行完畢後
    5年內之92、93年間，因施用毒品犯行，經臺灣臺中地方法
    院以92年度訴字第2465號及93年度訴字第1959號分別判決處
    有期徒刑4月、10月、6月、1年，並分別定應執行刑為有期
    徒刑1 年及1年4月確定；復於95年間，因施用第一、二級毒
    品，經臺灣臺中地方法院以95年度訴字第2590號判決處有期
    徒刑6 月、1年2月，定應執行刑為有期徒刑1年6月確定，於
    97年2月22日執行完畢。詎其仍不知悔改，再基於施用第一
    級毒品之犯意，於97年10月17日上午10時許，在其臺中縣潭
    子鄉○○路○段41巷73號之住處內，施用第一級毒品海洛因1
    次。嗣於97年10月20日17時30分許，為警在臺中縣霧峰鄉○
    ○路734號前對其實施臨檢盤查，並經其同意採集其尿液送
    驗後查獲。
二、認定犯罪事實所憑之證據及理由
（一）被告甲○○於本院審理時否認有何施用海洛因犯行，辯稱
      ：被告在警察局認罪，是因為警察說承認，就不要移送。
      當時車上有3個人，另外2個人有採尿，警察說要被告承認
      並配合，當時因為尿不出來，又趕時間，就同意拿另1個
      人的尿液倒在被告的瓶子裡面的，車上的3個人，1個就是
      「阿家」（台語），他目前在台中監獄執行，被告經過警
      察的同意，就把阿家的尿液倒在被告的瓶子裡面，被告之
      前有因為毒品被判刑知道施用毒品會大概被判多久。被告
      跟「阿家」見面沒有幾次，當時是看他應該沒有吸毒，才
      會用他的尿液云云。
（二）經查，被告業於警詢時坦承有於97年10月17日早上10時許
      在台中縣潭子鄉○○路○段41巷73號（家中）施用第一級
      毒品海洛因，此有警詢筆錄在卷可憑，再被告於警詢時供
      稱其有同意採尿，且採集之尿液為其親自排放，並親自封
      瓶捺印等語明確，此有警詢筆錄、採尿同意書附卷可憑。
      另本件採尿之警員即證人乙○○於本院審理時亦證稱：我
      們陪同嫌疑人至廁所，由嫌疑人自行將尿液放進送驗的瓶
      子裡面，然後我們請嫌疑人在封條上簽名按指印，再當著
      嫌疑人的面請他封瓶，本件係確實執行採尿程序並封瓶等
      語，證人乙○○並否認有對被告說認罪認一認，並將其他
      人的尿液倒在被告的檢體瓶子等語（見本院98年9月22日
      審理筆錄）。顯見本件送請檢驗之尿液確係被告之尿液，
      且係經由被告同意後由警員加以採集送驗無誤。再證人即
      當日一同被查獲之丙○○（現在監執行）亦到庭證述當日
      有與被告一同被查獲並採尿，而伊自己將紙杯中的尿液倒
      到檢體瓶子，紙杯中剩下的尿液是自己把它倒掉等語（見
      本院98年9月22日審理筆錄），而被告前有多次施用毒品
      之前案，此有臺灣高等法院被告前案紀錄表附卷可憑，被
      告並非第1次施用毒品為警查獲，其當知悉採尿之程序，
      而一同被查獲之其他嫌疑人有可能除施用第一級毒品，尚
      有可能施用第二級毒品，被告豈有可能冒另觸犯他罪情形
      下同意將他人之尿液倒入自己採驗之瓶子，是由上開所述
      ，被告所稱將「阿家」之尿倒入自己採尿的瓶子一詞，實
      非有據，而不可採。
（三）被告於97年10月20日17時30分許被查獲後所採集之尿液，
      經送請檢驗結果確呈海洛因代謝後之嗎啡陽性反應及甲基
      安非他命陽性反應，有中山醫學大學附設醫院檢驗科藥物
      檢測中心尿液檢驗報告影本1份附於警卷可參。而按一般
      人注射海洛因後，經體內吸收代謝約30分鐘後，以嗎啡型
      態為主開始排入尿中，而以最初6至12小時排泄量最多，
      約有75%之毒品代謝物（嗎啡）可在注射後24小時內陸續
      由尿中排出體外，剩餘量則可能在數日內分別排出體外，
      故一般而言，施用多量毒品者，於施用後4、5日，仍有可
      能檢出低濃度毒品反應，此經法務部調查局92年1月2日調
      科壹字第0910089203 0號函敘明在案。被告確有於上開時
      地施用第一級毒品海洛因。
（四）雖本件本院審理時曾在被告同意後採集其口腔黏膜，連同
      被告上開採集之尿液2瓶，送請內政部警政署刑事警察局
      鑑驗比對DNA，惟因上開尿液並未檢出足資比對之結果，
      故無法比對，有該局98年7月21日刑醫字第099008121號鑑
      驗書影本1份附於本院卷可參。惟警員就上開採集尿液之
      過程並無違失，已如上述，亦可確定即係被告之尿液，則
      縱使未能檢出DNA量以資比對，仍不得以此即認本件之尿
      液檢驗報告並不可採。故上開鑑驗書尚難作為有利於被告
      之認定。
（五）綜上所述，被告確有於97年10月17日上午10時許，在其臺
      中縣潭子鄉○○路○段41巷73號之住處內，施用第一級毒
      品海洛因1次，其所辯無非卸責之詞，不足採信，事證明
      確，其犯行洵堪認定。
三、論罪科刑之理由：
（一）核被告所為，係犯毒品危害防制條例第10條第1項之施用
      第一級毒品罪。被告持有第一級毒品之低度行為，為其施
      用第一級毒品之高度行為所吸收，不另論罪。被告曾因受
      犯罪事實欄所載刑之宣告，並經執行完畢，此有臺灣高等
      法院被告前案紀錄表及臺灣臺中地方法院檢察署刑案資料
      查註紀錄表在卷可參，其於前案有期徒刑執行完畢後，5
      年內故意再犯本件有期徒刑以上之罪，為累犯，應依刑法
      第47條第1項之規定加重其刑。
（二）爰審酌被告前已因施用毒品犯行經觀察勒戒、強制戒治，
      並經判刑確定，經入監執行完畢，竟仍不知悔改，再度施
      用第一級毒品海洛因，然此屬自戕行為，被告犯罪手段尚
      屬平和，亦未因此而危害他人，所生損害尚非鉅大等情狀
      ，量處如主文所示之刑。
四、適用法律之依據：
（一）依刑事訴訟法第299條第1項前段。
（二）毒品危害防制條例第10條第1項。
（三）刑法第11條前段、第47條第1項。
本案經檢察官周佩瑩到庭執行職務。
中    華    民    國    98    年    9    月    28    日
                  臺灣臺中地方法院刑事第六庭
                          審判長法  官  林三元
                                法  官  高英賓
                                法  官  黃益茂
上為正本係照原本作成。
如不服本判決，應於收受送達後10日內向本院提出上訴書狀（應
敘述具體理由並附繕本）。
上訴書狀如未敘述理由，應於上訴期間屆滿後20日內補提理由書
於本院。
                                書記官  蔡秋明
中    華    民    國    98    年  9      月    28     日
附錄論罪科刑法條：
毒品危害防制條例第10條
施用第一級毒品者，處 6 月以上 5 年以下有期徒刑。
施用第二級毒品者，處 3 年以下有期徒刑。


司法院資訊處製作；財團法人民間司法改革基金會備份。
